

暂

(II)

简历关键字: 数据架构师 DW架构师 DWBI ETL C# Oracle SqlServer .NET

# 刘忠武

# 八年以上工作经验 | 男 | 33岁(1977年7月17日)

居住地: 上海-浦东新区 户口: 上海

地 址: 上海市浦东新区 (邮编: 201206)

电 话: 13482032400 (手机)

E-mail: liuzhongwu2008@gmail.com

最近工作[1年4个月] 最高学历

公司: 美国友邦保险公司 学 历: 硕士

行业: 保险 专业: 机械设计制造及其自动化

职 位: 资深系统分析师 学校: 辽宁工程技术大学

目前年薪: 15-30万人民币

# 自我评价

具有多年数据库建模、数据分析和开发DBA经验和C#, VB(VBA), Delphi开发经验.

熟悉数据仓库建模流程,精通DataStage和SQL Server的SSIS等ETL,熟悉Attunity CDC产品。

熟悉PowerDesigner,ERWin等建模工具,熟悉Oracle,SQL Server,熟悉SQL的调优、测试和Trouble Shooting.

熟悉项目开发的全过程, 熟悉waterfall和agile开发模式, 熟悉Subversion, VSS, PVCS, 以及teamcity等持续集成工具.

学习和适应能力强,具备良好的沟通能力和团队合作精神. 有带新人的经验, 在项目中多负责架构设计。

喜欢研究开源技术,是数据库单元测试工具AnyDbTest开源项目的作者(http://anydbtest.codeplex.com). 最近在研究Pythc PostgreSQL.

# 求职意向

到岗时间: 待定

工作性质: 全职

希望行业: 通信/电信运营、增值服务,金融/投资/证券,银行,保险,互联网/电子商务

目标地点: 上海 期望月薪: 面议/月

目标职能: 计算机软件, IT-管理, 互联网开发及应用

# 工作经验

2009 /11-至今: 美国友邦保险公司(500人以上) [1年4个月]

所属行业:

保险

IT

资深系统分析师

负责:

数据仓库ETL(DataStage/SSIS)的设计和开发,

数据仓库Job调度系统管理

ORACLE数据库管理, SQL、PL/SQL开发及调优

数据仓库数据模型的设计和开发

数据仓库DWH相关应用系统的开发

ODS平台/报表平台的维护和应用开发

指导应用服务工程师和Vendor的工作

# 项目:

1. 负责搭建报表平台(为保监会和各业务部门出报表,以及和银行作数据交换),包括调度框架设计,ETL和0racle存储过程;

- 2. 负责ODS 的hot area/daily snapshot/weekly snapshot/monthly snapshot的分层架构
- 3. 负责开发Management dashboard project

2007 /4-2009 /11: 高知特信息技术(上海)有限公司 [ 2年7个月]

所属行业:

计算机软件

高级软件工程师

开发部

工作职责:系统分析,设计和开发

项目经验

2007-4-2007-10, 为美国Aribtron公司开发SPAAS项目, 这是一个Survey Sample分析软件,

角色:数据库架构师

工具或语言: C#, Oracle9i

2007-10至2008-4,设计路透社(Reuters) Factsheet系统,该系统是Reuters Knowledge(RK)这个Fund/Portfolio门户的报表生负责Word2007和PDF报表生成.

角色: 系统架构, Technical Lead,

工具或语言: C#, Open XML, ASP. Net

2008-2至2008-12, 为ING保险公司设计业务系统和ODS数据库接口, 从事数据有效性验证, 数据清洗, 和ETL工作

角色:数据库建模,并编写主要的数据库代码

工具和数据库: PowerDesigner, Oracle 9i数据库, SQL Server 2005, SSIS

2009年,参与Novartis(诺华医药)的数据仓库项目,具体负责数据仓库建模和ETL工作。参与设计一个管理Cognos Report的F 角色:数据库建模,ETL Team Lead

工具和数据库: ERWin, Oracle 10g, SQL Server 2005, SSIS,

2004 /4-2007 /4: 上海素科源信息技术有限公司 [ 3年]

所属行业: 计算机服务(系统、数据服务,维修)

**吹件部** 项目经理

进行项目调研、系统分析,详细设计功能模块,组织并参与开发团队进行项目开发。作为开发方代表,负责和用户进行沟通。

工作业绩: (1) 2004/5-2004/11

项目名称: 盐城电信电源监控系统

承担任务:参与系统调研、负责系统架构设计和详细设计

(2) 2004/11-2005/3

项目名称: BizFlow工作流中间件(作为公司其他项目的工作流中间件) 承担任务: 项目负责人 负责系统架构设计和详细设计以及核心API的实现

(3) 2005/3 - 2005/8

项目名称: 苏州BenQ设备检修管理系统

承担任务:项目负责人 负责系统架构设计和DB设计、系统详细功能设计

(4) 2005/7 - 2006/9

项目名称: eDocCenter电子文档管理系统

承担任务:项目负责人 负责系统架构设计和详细设计、License模块设计

2002 /3-2004 /4: 上海晨辉科技有限公司 [ 2年1个月]

所属行业:

计算机软件

#### 软件部

#### 高级软件开发工程师

参与软件开发的全过程,包括系统调研、需求设计、详细设计、代码编写等。协助进行系统测试和项目实施。

工作业绩:

(1) 2002/3 - 2002/9

项目名称:上海市南电力工程公司电缆图纸MIS系统

承担任务:项目负责人负责系统调研、系统架构设计和详细设计,以及绝大部分代码的编写,测试和实施。

(2) 2002/10-2003/4

项目名称: 上海市南电力设计公司项目管理平台

承担任务:系统分析员参与系统调研、负责DB设计和公用模块以及中间层设计。

(3) 2003/4-2004/03

项目名称: 上海市超高压输变电公司单项工程管理系统

承担任务:项目负责人 负责系统调研、负责DB设计和以及中间层设计。负责开发小组内部以及沟通。

# 教育经历

1999 /9--2002 /3

辽宁工程技术大学

机械设计制造及其自动化

硕\_

研究方向: 信息处理与计算机辅助设计

1995 /9--1999 /7

辽宁工程技术大学

机械电子工程/机电一体化

本和

#### 证 书

2001 /6

大学英语六级

1997 /1

全国计算机等级三级A

# 语言能力

英语(良好)

# IT 技能

技能名称

熟练程度

使用时间

Data Modeling

精通

30月

ERwin	熟练	3月
Java	熟练	10月
Linux	熟练	16月
Oracle	精通	52月
SQL Server	精通	50月
Delphi	精通	30月
C#	精通	46月
Data Warehousing	精通	38月